臺灣高等法院高雄分院民事判決　　　　　 94年度上字第203號
上　訴　人　Ｅ○○
訴訟代理人　樓嘉君律師
　　　　　　Ｆ○○
　　　　　　Ｇ○○
　　　　　　　　　　　　巷32號18樓
　　　　　　甲○○
　　　　　　未○○
　　　　　　玄○○
訴訟代理人　宙○○
　　　　　　天○○
　　　　　　戌○
訴訟代理人　郭憲文律師
訴訟代理人　辛○○
　　　　　　Ｈ○○
　　　　　　Ａ○○（即鄭丁增之承受訴訟人）
　　　　　　Ｃ○○
　　　　　　　　　　　　巷65之1號
上列3人共同
訴訟代理人　Ｄ○○○　住屏東縣林邊鄉○○村○○路10號
　　　　　　Ｉ○○　　住同上
兼上1人
訴訟代理人　黃○○　　住屏東縣林邊鄉○○村○○路13號
　　　　　　丙○○　　住桃園縣龜山鄉○○村○○街31號5樓
　　　　　　亥○○　　住屏東縣林邊鄉○○村○○路8號
　　　　　　丁○○　　住台北縣八里鄉○○村○○路○段39號
　　　　　　　　　　　　4樓
　　　　　　己○○　　住台中市○○區○○路266之47號
　　　　　　庚○○　　住南投縣國姓鄉長流村長旗巷44之5號
　　　　　　申○○　　住屏東縣林邊鄉○○村○○路5號
　　　　　　酉○○　　住高雄市○○區○○里○○路113號10
　　　　　　　　　　　　樓之2
　　　　　　乙○○　　住屏東縣林邊鄉○○村○○路1之3號
訴訟代理人　戊○○　　住高雄市○○區○○路359號10樓之5
　　　　　　巳○　　　住高雄市○○區○○里○○○街192號
　　　　　　宇○○○　住花蓮縣花蓮市○○里○○○街33號
　　　　　　午○○　　住高雄市○○區○○里○○○路236號
　　　　　　子○○　　住高雄市○○區○道里○○○路282巷2
　　　　　　　　　　　　56號
　　　　　　辰○○　　住台北市○○區○○里○○路○段91巷
　　　　　　　　　　　　35弄42號
　　　　　　卯○○　　住高雄縣鳳山市○○里○○路○段193
　　　　　　　　　　　　號12樓
　　　　　　壬○○　　住高雄市○○區○○路79號4樓之5
　　　　　　丑○○　　住高雄市○○區○○里○○○路25之2
　　　　　　　　　　　　號
　　　　　　寅○○　　住同上
　　　　　　癸○○　　住同上
兼上列3人共同
法定代理人　地○○　　住同上
被上訴人　　Ｂ○○　　住屏東縣林邊鄉○○村○○路10號
訴訟代理人　Ｊ○○　　住同上
上列當事人間請求分割共有物事件，上訴人對於民國94年10月26
日臺灣屏東地方法院93年度訴字第359 號第一審判決提起上訴，
本院於96年7 月17日言詞辯論終結，判決如下：
    主  文
原判決關於後開第二、三項土地之分割方法部分，及訴訟費用之
裁判均廢棄。
兩造共有坐落屏東縣林邊鄉○○段26地號，面積2271.07 平方公
尺土地，應分割為如附圖(一)所示，其面積各如附件之測量成果表
所示：(一)編號(1)面積167.01平方公尺分歸甲○○取得；(二)編號(2)
面積142.29平方公尺分歸天○○取得；(三)編號(3)面積132.57平方
公尺分歸未○○取得；(四)編號(4)面積147.95平方公尺分歸玄○○
取得；(五)編號(5)面積174.10平方公尺分歸Ｅ○○、Ｆ○○、Ｇ○
○按應有部分各三分之一保持共有；(六)編號(6)面積130.08平方公
尺分歸酉○○取得；(七)編號(7)面積93.23 平方公尺分歸巳○、宇
○○○、午○○、子○○、辰○○、卯○○、壬○○、丑○○、
寅○○、癸○○、地○○公同共有；(八)編號(8)面積159.82平方公
尺分歸戌○取得；(九)編號(9)面積44.56 平方公尺分歸申○○取得
；(十)編號(10)面積87.33 平方公尺分歸丙○○、亥○○、丁○○、
己○○、庚○○保持共有，其中丙○○、丁○○之應有部分各三
分之一，另應有部分三分之一由丙○○、亥○○、丁○○、己○
○、庚○○公同共有；(十一)編號面積172.59平方公尺分歸乙○○
取得；(十二)編號面積311.54平方公尺分歸被上訴人取得；(十三)編號
面積156.05平方公尺分歸Ｈ○○、Ａ○○、Ｃ○○按應有部分
各三分之一保持共有；(十四)編號面積156.04分平方公尺分歸黃○
○、Ｉ○○按應有部分各二分之一保持共有；(十五)如附圖(一)所示巷
道部分面積195.91平方公尺分歸兩造按原應有部分比例繼續保持
共有（其中應有部分二四分之一由巳○、宇○○○、午○○、子
○○、辰○○、卯○○、壬○○、丑○○、寅○○、癸○○、地
○○公同共有；應有部分六四八分之十由丙○○、亥○○、丁○
○、己○○、庚○○公同共有）。
前項分割結果，甲○○、天○○、未○○、玄○○、Ｅ○○、Ｆ
○○、Ｇ○○應補償其餘當事人各如附表所示之金額（曹桔笠部
分由巳○、宇○○○、午○○、子○○、辰○○、卯○○、壬○
○、丑○○、寅○○、癸○○、地○○等11人共同受領；阮有福
部分由丙○○、亥○○、丁○○、己○○、庚○○等5 人共同受
領）。
其餘上訴駁回。
第一、二審訴訟費用由兩造按原應有部分比例負擔（其中二四分
之一由巳○、宇○○○、午○○、子○○、辰○○、卯○○、壬
○○、丑○○、寅○○、癸○○、地○○等11人連帶負擔；六四
八分之十由丙○○、亥○○、丁○○、己○○、庚○○等5 人連
帶負擔）。
    事實及理由
一、本件為分割共有物之訴訟，訴訟標的對於共同訴訟之各人必
    須合一確定，依民事訴訟法第56條第1 項第1 款規定，上訴
    人Ｅ○○上訴之效力，及於同為原審被告之Ｆ○○等31人，
    應併列為上訴人。嗣上訴人Ｅ○○於本院審理中具狀撤回上
    訴，惟視為上訴人戌○表示不撤回上訴，按之民事訴訟法第
    459 條第2 項之規定及上述相同理由，應認不生撤回上訴之
    效力。又鄭丁增於94年11月8 日死亡，由其繼承人Ａ○○登
    記為本件共有土地之共有人，有戶籍謄本及土地登記謄本可
    稽，並經Ａ○○聲明承受訴訟，合於民事訴訟法第168 條、
    第175 條第1 項之規定。另Ｆ○○、Ｇ○○、甲○○、玄○
    ○、Ｈ○○、Ａ○○、Ｃ○○、Ｉ○○、丙○○、亥○○、
    丁○○、己○○、庚○○、酉○○、巳○、宇○○○、午○
    ○、子○○、辰○○、卯○○、壬○○、丑○○、寅○○、
    癸○○、地○○經合法通知，均未於言詞辯論期日到場，核
    無民事訴訟法第386 條各款所列情形，爰依被上訴人之聲請
    ，由其一造辯論而為判決，合先敘明。
二、被上訴人起訴主張：坐落屏東縣林邊鄉○○段26地號、面積
    2271.07 平方公尺建地（下稱系爭土地），為兩造所共有，
    各共有人之應有部分如附件之「測量成果表」持分欄所載。
    惟巳○、宇○○○、午○○、子○○、辰○○、卯○○、壬
    ○○、丑○○、寅○○、癸○○、地○○（以下簡稱巳○等
    11人），迄未就其被繼承人曹桔笠所遺應有部分1/24辦理繼
    承登記；丙○○、亥○○、丁○○、己○○、庚○○（以下
    簡稱丙○○等5 人），亦迄未就其被繼承人阮有福所遺應有
    部分10/648辦理繼承登記。又系爭土地地目為建，依其使用
    目的並非不能分割，亦未有不分割之約定，因各共有人不能
    達成分割之協議。爰訴請裁判分割，並聲明：(一)巳○等11人
    應就其被繼承人曹桔笠所遺系爭土地應有部分1/24辦理繼承
    登記；(二)丙○○等5 人應就其被繼承人阮有福所遺系爭土地
    應有部分10/648辦理繼承登記；(三)兩造共有系爭土地准予分
    割。
三、Ｅ○○主張：同意系爭共有土地以如附圖(一)所示之分割方案
    分割（與原判決採用之附圖(二)分割方案，除編號6 、7 位置
    互換外，餘均相同），然原審判決所定之補償金額過高；分
    割後願與Ｆ○○、Ｇ○○繼續保持共有等語。
    甲○○、未○○、玄○○、天○○、Ｈ○○、Ａ○○、Ｃ○
    ○、黃○○、Ｉ○○、亥○○、申○○、乙○○主張：同意
    系爭共有土地以如附圖所示之分割方案方割，並對於原審判
    決所定之補償金額無意見等語（本院卷(二)第156 頁、卷(三)第
    108 、109 、185 至186 頁）。
    戌○、酉○○主張：同意系爭土地以如附圖(一)所示之分割方
    案分割，然戌○分得附圖(一)編號8 所示土地後，因現有供其
    與家人居住之建物約3 分之1 在編號6 所示酉○○分得之土
    地上，須向酉○○購買土地始可維持建物之完整，故補償金
    額應依歐亞不動產估價師聯合事務所鑑定各共有人應互相補
    償之金額，始足以負擔購地款等語。
    Ｆ○○、Ｇ○○、丁○○主張：Ｅ○○、Ｆ○○、Ｇ○○於
    分割後願繼續保持共有，丁○○於分割後亦願與丙○○、亥
    ○○、己○○、庚○○（即原阮有福之應有部分）繼續保持
    共有等語。
    其餘上訴人則未於言詞辯論期日到場，亦未提出書狀作何聲
    明或陳述。
四、原審判決：(一)巳○等11人應就其被繼承人曹桔笠所遺系爭土
    地應有部分1/24辦理繼承登記；(二)丙○○等5 人應就其被繼
    承人阮有福所遺系爭土地應有部分10/648辦理繼承登記；(三)
　　准兩造就系爭土地為分割，其分割方案如附圖(二)所示，並命
  　兩造互為補償如附表所示之金額。Ｅ○○就原審判決聲明不
    服，求為：(一)廢棄原判決，(二)駁回被上訴人在第一審之訴；
    其餘上訴人均求為適當之判決。被上訴人則請求判決駁回上
    訴。
五、被上訴人主張系爭土地為兩造共有，各共有人之應有部分，
    依附件之測量成果表所示，且巳○等11人迄未就其被繼承人
    曹桔笠所遺應有部分1/24辦理繼承登記，丙○○等5 人亦迄
    未就其被繼承人阮有福所遺應有部分10/648辦理繼承登記，
    及系爭土地地目為建地，無不能分割之情形，亦無不予分割
    之約定，業據提出土地登記謄本、地籍圖謄本、戶籍謄本及
    繼承系統表等件為證，並為其餘共有人所不爭執或視同自認
    （民事訴訟法第280 條第3 項前段準用同條第1 項前段規定
    ），堪信為實在。按除因物之使用目的不能分割或契約定有
    不可分割之期限者外，共有人得隨時請求分割共有物；共有
    物之分割，依共有人協議之方法行之，分割之方法不能協議
    者，法院得依任何共有人之聲請，以原物分配於各共有人，
    民法第823 條第1 項、第824 條第1 項、第2 項第1 款分別
    定有明文。又分割共有物，性質上為處分行為，依民法第75
    9 條規定，共有不動產之共有人中有人死亡時，於其繼承人
    未為繼承登記以前，固不得分割共有物，為符合訴訟經濟原
    則，得併請求辦理繼承登記（最高法院69年台上字第1012號
    判例參照）。系爭土地地目為建地，依其使用目的並無不能
    分割情事，亦無定有不可分割之期限，共有人間既不能就分
    割方法達成協議，且巳○等11人及丙○○等5 人迄未就其被
    繼承人所遺系爭土地應有部分辦理繼承登記，則被上訴人併
    請求巳○等11人及丙○○等5 人分別就其被繼承人所遺系爭
    土地應有部分辦理繼承登記，並請求裁判分割系爭土地，核
    屬有據，應予准許。
六、按分割共有物以消滅共有關係為目的，因之法院為分割共有
    物之裁判時，不能創設新的共有關係，但如部分共有人明示
    就分得部分願維持共有者，則為例外，得就分得部分繼續維
    持共有，最高法院著有六十九年台上字第一八三一號判例可
    資參照。又定共有物分割之方法，固可由法院自由裁量，但
    亦應斟酌當事人之聲明、各共有人之利害關係，並共有物之
    性質、價格、利用價值及分割後之經濟效益，而為適當之分
    配，要以維持全體共有人之公平為原則。查系爭土地西北邊
    面臨路寬15公尺之屏東縣林邊鄉○○路，位於林邊火車站之
    前，如附圖所示編號1 至4 部分依序有甲○○、天○○、未
    ○○、玄○○所有之ＲＣ造三層樓房，如附圖所示編號5 部
    分則有Ｅ○○、Ｆ○○、Ｇ○○共有之舊式二層磚造樓房；
    東南邊面臨路寬8 公尺之同鄉○○路，如附圖所示編號12至
    14部分有被上訴人所有及Ｈ○○、Ｃ○○、Ｉ○○、黃○○
    與已故之鄭丁增等人共有之三合院。其間則有戌○、申○○
    、乙○○所有之舊式磚造平房，及丙○○、丁○○與已故之
    阮有福等人共有之舊式磚造平房，均賴西南側鄰地（31地號
    ）一寬約3.4 至4.2 公尺之巷道與前述仁愛路相通，有兩造
    提出之照片在卷，並經原審會同屏東縣東港地政事務所至現
    場勘測屬實，製有勘驗筆錄、現場略圖及土地複丈成果圖在
    卷可憑（原審卷(一)第70至74頁、103 至110 頁、135 至137
    頁）。經審酌Ｅ○○、Ｆ○○、Ｇ○○3 人，Ｈ○○、鄭丁
    增、Ｃ○○3 人，及Ｉ○○、黃○○2 人俱各表示分割後願
    繼續保持共有，巳○等11人與丙○○等5 人則尚未為繼承登
    記，就分得之土地未為遺產分割，仍為公同共有狀態，申○
    ○、乙○○所有，丙○○、丁○○、阮有福3 人共有，及Ｅ
    ○○、Ｆ○○、Ｇ○○3 人共有之房屋均已老舊，如遭部分
    拆除，損失尚非重大，酉○○、申○○所有鐵皮屋經濟價值
    低，無保留之必要，並慮及部分共有人分得之土地未直接與
    道路相通，宜予開闢4 公尺寬之道路以利通行，復以戌○、
    酉○○2 人於本院表示，因戌○所有房屋不願拆除，如2 人
    依附圖(一)所示編號8 及編號6 位置分得相鄰之土地，戌○得
    就所有建物占用編號6 之土地部分，向酉○○買受等語，且
    分得附圖編號6 、編號7 之共有人在該部分土地上均無地上
    物，及到庭之共有人對於原審判決依附圖(二)所示分割方法均
    表示無意見，其餘共有人則未為分割之表示，亦未提出任何
    方割方案等一切情狀，認系爭土地之分割方法，依附圖(二)所
    示分割方案，將其中編號6 與編號7 分得位置互換，而以如
    附圖(一)所示之方法分割為適當。
七、次按以原物為分配時，如共有人中，有不能按其應有部分受
    分配者，得以金錢補償之，民法第824 條第3 項定有明文。
    是法院裁判分割共有物時，除應斟酌各共有人之利害關係，
    及共有物之性質外，尚應斟酌共有物之價格，倘共有人中所
    受分配之不動產，其價格不相當時，法院非不得命以金錢補
    償之（最高法院83年度台上字第2452號判決參照）。查系爭
    土地依現狀觀之，其西北邊面臨屏東縣林邊鄉○○路，路寬
    約15公尺，且位於火車站之前，分得該部分土地之價值自屬
    最高，系爭土地東南邊面臨同鄉○○路○路寬約8 公尺，繁
    榮程度稍遜於前者，分得該部分土地之價值自亦次之，至兩
    者之間，交通既屬不便，分得該部分土地之價值則又次之，
    是決定本件各共有人分得土地之價值，固不能單以面積為準
    ，而應兼顧其坐落之位置。惟按95年6 月12日修正後之不動
    產估價技術規則第2 條第1 款就本規則用詞之「正常價格」
    定義為：指具有市場性之不動產，於有意願之買賣雙方，依
    專業知識、謹慎行動，不受任何脅迫，經適當市場行銷及正
    常交易條件形成之合理價值，並以貨幣金額表示者；第2 款
    就「限定價格」定義為：指具有市場性之不動產，在下列限
    定條件之一所形成之價值，並以貨幣金額表示者：(一)以不動
    產所有權以外其他權利與所有權合併為目的。(二)以不動產合
    併為目的。(三)以違反經濟合理性之不動產分割為前提。修正
    前不動產估價技術規則第2 條就正常價格及限定價格則分別
    定義為：「正常價格」：指具有市場性之不動產，在正常情
    況下形成之合理價格；「限定價格」：指具有市場性之不動
    產，在限定條件下形成之價格。是則就不動產分割為目的之
    土地價格估定，雖具有市場性，但並非以市場行銷為目的，
    且涉及共有人土地取得之時期、長期之使用習慣、地上物之
    現況，及土地細分後可能導致價值升降等因素，通當不具有
    經濟合理性，應以限定價格為之。本件經原審囑託歐亞不動
    產估價師聯合事務所鑑定各共有人應互相補償之金額，據估
    價報告書關於分割前土地價值推估之記載，認系爭共有土地
    屬已開發地區，房地產價格包含公共建設之效益，而採取能
    適當反應市場價格水準之「比較法」，以評估勘估標的即系
    爭共有土地分割前之合理價格，並依公共設施、聯外道路、
    公共運輸，及系爭土地面臨之道路寬度、基地臨路寬度、面
    積、地形等影響標的價格條件，推算求得分割前整筆土地價
    值為每平方公尺1 萬6888元，固不違反一般土地估價原則。
    惟就系爭土地依附圖(二)所示之分割方案方割後，各共有人分
    得土地間價格差異之估算，按之上開規則之規定，原不能求
    諸正常價格，此為估價報告書所載明（估價報告書第4 頁）
    。然該估算報告就分割後各筆土地價格之決定，逕依分割前
    整筆土地單價為基準，再依正面路寬、臨路面寬、臨路深度
    、分配位置、宗地形狀、發展潛力等因素，及分割後面積過
    大或過小者等特殊因素調整之，而計算分割前、後分配價格
    之差額，作為各共有人應互相找補之金額，亦即，該鑑估報
    告並未另行估算出分割後任一單筆土地之價值，再以之為調
    整價格之依據，且仍依「正常價格」估算分割後各共有人取
    得土地之價值，而未按考量分割目的之限定價格為估算，即
    非適當。是以，本院以系爭共有土地原整筆面積達2271.07
    平方公尺，地形呈長方形且完整，且兩面臨路，整體利於開
    發規畫及利用，經濟價值極高，惟經細分後，其土地即無從
    整筆開發利用，且內部未臨路部分土地須預留對外通行之道
    路，造成全部土地價值之大幅減損，其相對之每坪單價亦將
    降低，即作為分割後土地價值調整基準之每平方公尺單價，
    應遠低於1 萬6888元，故分割後部分土地固因臨主要道路、
    地形或其他因素，較之其他未臨主要道路土地之價值為高，
    然其價值差異之幅度應低於估價報告評估之結果。另一方面
    ，因整筆土地鄰近林邊派出所、零售市場、鄉公所等公共設
    施，並不因細分而失去其生活機能之便利性，故各筆土地利
    用公共設施之便利性不因分割而減少，因此導致之價值差異
    亦將減少。再者，依共有人土地取得之時期觀之，其中甲○
    ○、天○○、未○○、玄○○、Ｅ○○、Ｆ○○、Ｇ○○等
    現於臨中林路建築有地上物者，均係於60、61年間即已購買
    取得系爭土地產權，其餘則係繼承取得，有土地登記謄本可
    稽，而以甲○○等人所有地上物坐落位置（即附圖(一)所示編
    號1 至5） ，及渠提出之部分土地使用同意書所示（原審卷
    (三)150 至151 頁、189 至190 頁），堪認渠等最初建屋地點
    即係其向原所有權人購買之土地位置，且合於該年代購地建
    屋之習慣，而其餘繼承土地者，則同時繼承房屋所有權。是
    本院以本件分割方案係配合地上物現況而為分割，而各該地
    上物若未拆除，其基地因地上物存在，受法定租賃關係之推
    定，實無交易之可能性，而不具合理之經濟價值，其價值顯
    然遠低於市場價格，並考量上開各情，及本件到庭之共有人
    ，除戌○、酉○○認應以鑑定價格為補償價格外，其餘均同
    意原審判決以鑑定價格4 成作為補償或受補償價格，其餘未
    到庭之共有人則未就此判決補償價格為爭執，認依鑑估價格
    4 成計算之補償價格尚屬合理，且合於大部分共有人就補償
    價格之共識。爰依此計算各共有人間應互相補償之金額如附
    表所示（未滿1 元部分4 捨5 入)。
八、綜上，被上訴人請求巳○等11人就其被繼承人曹桔笠所遺系
    爭土地應有部分1/24辦理繼承登記，及丙○○等5 人就其被
    繼承人阮有福所遺系爭土地應有部分10/648辦理繼承登記，
    並准兩造就系爭土地為分割，為有理由。原審判命巳○等11
    人及丙○○等5 人為繼承登記，並無違誤，惟原審之分割方
    法，既有如上之瑕疵，尚有未洽；上訴意旨就此部分求為廢
    棄改判，為有理由。爰由本院將原判決關於分割方法部分廢
    棄，改判如主文第二、三項所示。
據上論結，本件上訴為一部有理由、一部無理由，依民事訴訟法
第463 條、385 條第1 項前段、第450 條、第449 條第1 項、第
80條之1 、第85條第2 項，判決如主文。
中　　華　　民　　國　　96　　年　　7 　　月　　31　　日
                            民事第一庭
                                審判長法官  黃金石
                                法      官  林健彥
                                法      官  謝肅珍
以上正本證明與原本無異。
如對本判決上訴，須於判決送達後20日內向本院提出上訴狀，其
未表明上訴理由者，應於上訴後20日內向本院提出上訴理由書（
均須按他造當事人之人數附繕本）。上訴時應提出委任律師或具
有律師資格之人之委任狀，並依附註條文規定辦理。
中　　華　　民　　國　　96　　年　　7 　　月　　31　　日
                                書  記  官  蘇恒仁
附註：
民事訴訟法第466 條之1 ：
對於第二審判決上訴，上訴人應委任律師為訴訟代理人，但上訴
人或其法定代理人具有律師資格者，不在此限。
上訴人之配偶、三親等內之血親、二親等內之姻親，或上訴人為
法人、中央或地方機關時，其所屬專任人員具有律師資格並經法
院認適當者，亦得為第三審訴訟代理人。
第1 項但書及第2 項情形，應於提起上訴或委任時釋明之。
附表（單位：新台幣／元）
┌─────────┬────┬────┬────┬────┬────┬────┬────┬────────┐
│        應為補償者│        │        │        │        │        │        │        │                │
│                  │甲○○  │ 天○○ │未○○  │玄○○  │ Ｅ○○ │ Ｆ○○ │ Ｇ○○ │ 受補償金額合計 │
│應受補償者        │        │        │        │        │        │        │        │                │
├─────────┼────┼────┼────┼────┼────┼────┼────┼────────┤
│ 酉○○           │ 36,133 │ 28,509 │ 27,366 │ 32,590 │ 12,608 │ 12,608 │ 12,608 │  162,422       │
├─────────┼────┼────┼────┼────┼────┼────┼────┼────────┤
│ 曹桔笠之繼承人   │ 46,410 │ 36,618 │ 35,149 │ 41,859 │ 16,194 │ 16,194 │ 16,194 │  208,618       │
├─────────┼────┼────┼────┼────┼────┼────┼────┼────────┤
│ 戌  ○           │ 89,890 │ 70,923 │ 68,078 │ 81,075 │ 31,365 │ 31,365 │ 31,365 │  404,061       │
├─────────┼────┼────┼────┼────┼────┼────┼────┼────────┤
│ 申○○           │ 10,406 │  8,211 │  7,881 │  9,386 │  3,631 │  3,631 │  3,631 │   46,777       │
├─────────┼────┼────┼────┼────┼────┼────┼────┼────────┤
│ 阮有福之繼承人   │ 15,972 │ 12,602 │ 12,097 │ 14,406 │  5,573 │  5,573 │  5,573 │   71,796       │
├─────────┼────┼────┼────┼────┼────┼────┼────┼────────┤
│ 丁○○           │ 15,972 │ 12,602 │ 12,097 │ 14,406 │  5,573 │  5,573 │  5,573 │   71,796       │
├─────────┼────┼────┼────┼────┼────┼────┼────┼────────┤
│ 丙○○           │ 15,972 │ 12,602 │ 12,907 │ 14,406 │  5,573 │  5,573 │  5,573 │   71,796       │
├─────────┼────┼────┼────┼────┼────┼────┼────┼────────┤
│ 乙○○           │101,678 │ 80,224 │ 77,006 │ 91,706 │ 35,478 │ 3,5478 │ 35,478 │  457,048       │
├─────────┼────┼────┼────┼────┼────┼────┼────┼────────┤
│ Ｂ○○           │ 74,511 │ 58,789 │ 56,431 │ 67,204 │ 25,999 │ 25,999 │ 25,999 │  334,932       │
├─────────┼────┼────┼────┼────┼────┼────┼────┼────────┤
│ Ｈ○○           │  8,709 │  6,872 │  6,596 │  7,855 │  3,039 │  3,039 │  3,039 │   39,149       │
├─────────┼────┼────┼────┼────┼────┼────┼────┼────────┤
│ Ａ○○           │  8,709 │  6,872 │  6,596 │  7,855 │  3,039 │  3,039 │  3,039 │   39,149       │
├─────────┼────┼────┼────┼────┼────┼────┼────┼────────┤
│ Ｃ○○           │  8,709 │  6,872 │  6,596 │  7,855 │  3,039 │  3,039 │  3,039 │   39,149       │
├─────────┼────┼────┼────┼────┼────┼────┼────┼────────┤
│ 黃○○           │ 13,071 │ 10,313 │  9,900 │ 11,790 │  4,561 │  4,561 │  4,561 │   58,757       │
├─────────┼────┼────┼────┼────┼────┼────┼────┼────────┤
│ Ｉ○○           │ 13,071 │ 10,313 │  9,900 │ 11,790 │  4,561 │  4,561 │  4,561 │   58,757       │
├─────────┼────┼────┼────┼────┼────┼────┼────┼────────┤
│ 應補償金額合計   │459,213 │362,322 │347,790 │414,183 │160,233 │160,233 │160,233 │                │
└─────────┴────┴────┴────┴────┴────┴────┴────┴────────┘
